臺灣高等法院刑事判決　　　　　　　　 94年度上易字第128號
上　訴　人　臺灣桃園地方法院檢察署檢察官
被　　　告　甲○○
上列上訴人因被告竊盜案件，不服臺灣桃園地方法院93年度易字
第798 號，中華民國93年11月24日第一審判決（起訴案號：臺灣
桃園地方法院檢察署93年度偵字第5070號），提起上訴，本院判
決如下：
    主  文
原判決撤銷。
甲○○連續竊盜，累犯，處有期徒刑捌月。
    事  實
一、甲○○曾有違反槍砲彈藥刀械管制條例前科，復於民國88年
    間因違反毒品危害防制條例案件，經臺灣桃園地方法院中壢
    簡易庭以88壢簡字第1165號判處有期徒刑3月，甫於89年8月
    14日易科罰金執行完畢，竟不知悔悟，復基於意圖為自己不
    法所有之概括犯意，先於92年11月13日上午某時，在桃園縣
    平鎮市○○街215號前，竊取乙○○所有之車牌號碼ＤＩ─7
    701號自用小客車得逞。復於同年月15日上午7時許，在臺北
    縣樹林市○○街○段362巷16號前，竊取丙○○所有之車牌號
    碼ＨＸ─1368號自用小客車（內有丙○○之國稅局通知單、
    地價稅繳款證明、壽險繳費通知單、汽車燃料稅繳納通知單
    等文件）得逞。嗣同年月18日晚上8 時30分許，經警在桃園
    縣平鎮市貿易里貿易七村156 號前尋獲乙○○失竊之上開車
    輛，並在車上尋得前揭丙○○遭竊之文件，且於車上採集到
    甲○○指紋，而查悉上情。
二、案經桃園縣政府警察局平鎮分局報請臺灣桃園地方法院檢察
    署檢察官偵查起訴。
    理  由
一、訊據被告甲○○對其曾駕駛車牌號碼ＤＩ─7701號自用小客
    車，及警方於92年11月18日晚上8 時30分許，在桃園縣平鎮
    市貿易里貿易七村156 號前尋獲乙○○失竊之車牌號碼ＤＩ
    ─7701號自用小客車，並在車上尋得丙○○遭竊之上開文件
    ，且採集到其指紋等情，均坦承不諱，惟矢口否認有何竊盜
    犯行，辯稱：車牌號碼ＤＩ─7701號之自用小客車，係向友
    人「阿雄」所借，當時其在路上遇到「阿雄」，「阿雄」曾
    開ＤＩ─7701號自用小客車載其，其以為ＤＩ─7701號自用
    小客車係「阿雄」所有，便向「阿雄」借車，借車時「阿雄
    」僅交付車鑰匙，並未交付該車行照，其與「阿雄」並沒有
    約定何時還車，「阿雄」每天均會主動到其家中，其不知「
    阿雄」之姓名、住址，亦不知主動聯絡「阿雄」之方式，並
    不清楚車牌號碼ＨＸ─1368號自用小客車失竊之情形，無何
    竊盜犯行云云。
二、經查：
  (一)有關證據能力部分：
    按傳聞法則之重要理論依據，在於傳聞證據未經當事人之反
    對詰問予以核實，乃予排斥，惟若當事人已放棄對原供述人
    之反對詰問權，於法院審判時表明同意該等傳聞證據可作為
    證據，基於證據資料愈豐富，愈有助於真實發現之理念，並
    貫徹刑事訴訟法修法加重當事人進行主義之精神，確認當事
    人對於證據能力有處分權之制度，傳聞證據經當事人同意作
    為證據，法院認為適當者，亦得為證據。另當事人於調查證
    據時，對於傳聞證據表示「沒有意見」、「對於證據調查無
    意見」，而未於言詞辯論終結前聲明異議 (Without
    Objection)，應視為已有將該等傳聞證據採為證據之同意，
    此刑事訴訟法第159條之5定有明文。本案於原審及本院法院
    審理時，被告表示對於全案卷證之證據能力均無意見，（見
    原審卷第64頁、本院94年3月21日審判程序筆錄)，依刑事訴
    訟法第159 條之5第2項之規定，應視為被告已同意本案相關
    之傳聞證據均可作為證據，本院斟酌本案相關之傳聞證據並
    非非法取得，亦無證明力明顯過低之情形，且經法院於審判
    期日依法進行證據之調查、辯論，被告於訴訟上之程序權，
    已受保障，是本案相關之傳聞證據均得採為證據。
  (二)證人即被告鄰居余承懋於警詢時證稱：其於92年11月14日下
    午7 時30分許，有看到被告駕駛ＤＩ─7701號自用小客車返
    回家中，並將車停在桃園縣平鎮市貿易里貿易七村61號前，
    同年月18日被告有在該車內翻動物品等語，而ＤＩ─7701號
    自用小客車遭竊之時間係92年11月13日上午，此有被害人乙○○之指訴及車輛竊盜、車牌失竊資料個別查詢報表─查詢
    車輛認可資料在卷可憑。衡諸證人余承懋見到被告駕駛ＤＩ
    ─7701號自用小客車之時距該車遭竊之時僅1 日有餘，倘如
    被告所辯ＤＩ─7701號自用小客車係綽號「阿雄」者所竊，
    則「阿雄」甘冒被追訴之危險竊取該車，必有其動機與目的
    ，該「阿雄」者何以在竊得該車後未久，即毫無緣由地將甫
    竊得之車輛無條件交付被告使用？毋寧與一般常情相違! 且
    證人余承懋與被告並無故舊恩怨，當無故意構陷被告入罪之
    理，其所證被告停車地點與被告為警查獲地點亦屬相符，其
    證言自可採信。
  (三)被告所駕ＤＩ─7701號自用小客車於為警查獲時，車上尚置
    放屬被害人丙○○所有與車牌號碼ＨＸ─1368號自用小客車
    上一同遭竊之國稅局通知單等文件，而車牌號碼ＨＸ─1368
    號自用小客車與車上文件係於92年11月15日失竊，亦經被害
    人丙○○指訴在卷，依證人余承懋之證言，其係於92年11月
    14日即見被告駕駛ＤＩ─7701號自用小客車，則失竊在後 (
    同年月15日失竊）之丙○○上開文件，何以在被告所指「阿
    雄」者將車借予被告駕駛之時即同時置放於ＤＩ─7701號自
    用小客車之上？在在與常情不符。
  (四)被告於警詢時辯稱：其與「阿雄」僅見過2 次面，都是在街
    上碰到，2 人間並無其他聯絡方式云云；至原審調查時則稱
    ：車子係向「小雄」借的，其在路上遇見「小雄」，「小雄
    」向其打招呼，其上了「小雄」的車，逛了一下就開口借車
    ，並未約定如何還車，只有說該車早上由其駕駛，晚上由「
    小雄」駕駛云云 (見原審卷第54頁、第55頁）。惟依被告上
    開所辯，「阿雄」或「小雄」者無條件借車予被告使用，並
    未與被告約定還車之時間、地點，且被告與「阿雄」或「小
    雄」者更無聯絡之管道，則「阿雄」事後如何取回該車？且
    依被告上開所辯：早上由其駕駛ＤＩ─7701號自用小客車，
    晚上由改由「小雄」駕駛云云，亦與證人余承懋證稱曾於晚
    間見被告駕駛該車之情形不符。至於被告如何與「阿雄」聯
    絡一節？被告於警詢稱無聯絡之方法，原審調查審理時被告
    先則稱：其與「小雄」係電話聯絡，但電話現在停掉了，後
    則改稱：其等不怎麼聯絡，都是在路上碰到的云云 (見原審
    卷第55頁、第68頁）；至本院準備程序時則改稱：「阿雄」
    會每天主動至其家中云云，非但前後所供不符，且於原審再
    次詢問如何與「阿雄」認識？見過幾次面？被告則稱：「均
    記不起來」，若果確有「阿雄」其人，且願無條件借車予被
    告使用，與被告必定有相當程度交情，更何況被告於本院準
    備程序時稱「阿雄」每天主動至其家中，則豈有連認識經過
    ，聯絡方式均不清楚之理。凡此均足徵「阿雄」其人實為被
    告臨訟杜撰之人，被告所辯上開車輛係向「阿雄」所借，為
    事後卸責之詞，不足採信。
  (五)此外，復有被害人乙○○立具之贓物認領保管收據、被害人
    丙○○立具之贓物認領保管單、車輛尋獲電腦輸入單、警製
    現場勘查表、ＨＸ─1368號自用小客車車輛竊盜、車牌失竊
    資料個別查詢報表─查詢車輛認可資料、內政部警政署刑事
    警察局92年12月11日刑紋字第0920228321號鑑驗書、現場及
    車內照片在卷為憑。
  (六)綜上，本案事證明確，被告竊盜犯行已堪認定，應予依法論
    科。
三、核被告所為係犯刑法第320條第1項之竊盜罪。公訴人認被告
    係犯刑法第321 條第1項第3款之罪，惟並無證據證明被告持
    何兇器行竊，公訴人就此部分尚有誤會，爰於社會基礎事實
    同一之基礎下，變更起訴法條。被告先後2 次竊盜犯行，時
    間緊接，犯罪構成要件相同，顯係基於概括犯意為之，為連
    續犯，依刑法第56條之規定論以一罪，並加重其刑。又被告
    於88年間因違反毒品危害防制條例案件，經臺灣桃園地方法
    院中壢簡易庭以88壢簡字第1165號判處有期徒刑3 月，甫於
    89年8 月14日易科罰金執行完畢，有本院被告全國前案紀錄
    表在卷可憑，其於有期徒刑執行完畢5 年內，再犯本件有期
    徒刑以上之罪，為累犯，應依刑法第47條之規定加重其刑，
    並遞予加重之。
四、原審未予詳查，遽為被告無罪之諭知，認事用法尚有未洽，
    檢察官上訴指摘原判決認事用法尚有違誤，為有理由，自應
    由本院將原判決予以撤銷改判。爰審酌被告之素行、犯罪之
    手段、犯罪所得、被害人所受損害及犯後狡詞否認，態度不
    佳等一切情狀，量處如主文所示之刑。至於扣案之手套1 個
    、尖嘴鉗2支、板手1支、剪刀1把、十字起子1支、一字起子
    2 支等物，被告雖坦承為其所有，惟否認係持該等物品行竊
    ，亦無證據證明該等扣案物品確係被告持以供犯罪所用之物
    ，爰不併為沒收之諭知。
據上論斷，應依刑事訴訟法第369條第1項前段、第364條、第300
條、第299條第1項前段，刑法第56條、第320條第1項、第47條、
，罰金罰鍰提高標準條例第1條前段，判決如主文。
本案經檢察官周志榮到庭執行職務。
中　　華　　民　　國　　94　　年　　4 　　月　　4　　日
　　　　　　　　　刑事第七庭審判長法　官  蔡秀雄
　　　　　　　　　　　　　　　　  法　官  林明俊
　　　　　　　　　　　　　　　　  法　官  蘇素娥
以上正本證明與原本無異。
不得上訴。
                                  書記官  何閣梅
中　　華　　民　　國　　94　　年　　4 　　月　　4 　　日
附錄：本案論罪科刑法條全文
中華民國刑法第320條
 (普通竊盜罪、竊佔罪)
意圖為自己或第 3 人不法之所有，而竊取他人之動產者，為竊盜
罪，處五年以下有期徒刑、拘役或五百元以下罰金。
意圖為自己或第 3 人不法之利益，而竊佔他人之不動產者，依前
項之規定處斷。
前二項之未遂犯罰之。
